ru: Тип подошвы: Босоногая подошва; Гибкая подошва; Жёсткая подошва; Минималистичная подошва; Нескользящая подошва; Подошва-носок; Мягкая подошва; Другое
lt-LT: Pado tipas: „Basos pėdos“ padas; Lankstus padas; Kietas padas; Minimalistinis padas; Neslystantis padas; Į kojinę panašus padas; Minkštas padas; Kita
hr-HR: Vrsta potplata: Barefoot potplat; Fleksibilni potplat; Tvrdi potplat; Minimalistički potplat; Protuklizni potplat; Potplat poput čarape; Meki potplat; Ostalo
de: Sohlentyp: Barfußsohle; Flexible Sohle; Harte Sohle; Minimalistische Sohle; Rutschfeste Sohle; Sockenähnliche Sohle; Weiche Sohle; Andere
nb: Såletype: Barfotsåle; Fleksibel såle; Hard såle; Minimalistisk såle; Sklisikker såle; Sokkelignende såle; Myk såle; Annet
it: Tipo di suola: Suola barefoot; Suola flessibile; Suola rigida; Suola minimalista; Suola antiscivolo; Suola stile calzino; Suola morbida; Altra
zh-CN: 鞋底类型: 赤足鞋底; 弹性鞋底; 硬鞋底; 极简鞋底; 防滑鞋底; 袜套式鞋底; 软鞋底; 其他
sl-SI: Vrsta podplata: Bosi podplat; Prožen podplat; Trd podplat; Minimalistični podplat; Nedrseč podplat; Podplat v obliki nogavice; Mehek podplat; Drugo
th: ประเภทพื้นรองเท้า: พื้นรองเท้าแบบเท้าเปล่า; พื้นรองเท้ายืดหยุ่น; พื้นรองเท้าแข็ง; พื้นรองเท้าแบบมินิมัล; พื้นรองเท้ากันลื่น; พื้นรองเท้าแบบถุงเท้า; พื้นรองเท้านุ่ม; อื่นๆ
el: Τύπος σόλας: Σόλα τύπου barefoot; Εύκαμπτη σόλα; Σκληρή σόλα; Μινιμαλιστική σόλα; Αντιολισθητική σόλα; Σόλα τύπου κάλτσας; Μαλακή σόλα; Άλλο
ja: ソールタイプ: ベアフットソール; フレキシブルソール; ハードソール; ミニマリストソール; ノンスリップソール; ソックス風ソール; ソフトソール; その他
da: Såltype: Barfodssål; Fleksibel sål; Hård sål; Minimalistisk sål; Skridsikker sål; Sokkelignende sål; Blød sål; Andet
en: Sole type: Barefoot sole; Flexible sole; Hard sole; Minimalist sole; Non-slip sole; Sock-like sole; Soft sole; Other
zh-TW: 鞋底類型: 赤足鞋底; 彈性鞋底; 硬底; 極簡鞋底; 防滑鞋底; 襪套式鞋底; 軟底; 其他
tr: Taban tipi: Yalın ayak taban; Esnek taban; Sert taban; Minimalist taban; Kaymaz taban; Çorap tipi taban; Yumuşak taban; Diğer
pt-BR: Sola tipo: Sola tipo descalço; Sola flexível; Sola dura; Sola minimalista; Sola antiderrapante; Sola tipo meia; Sola macia; Outro
pl: Typ podeszwy: Podeszwa barefoot; Elastyczna podeszwa; Twarda podeszwa; Minimalistyczna podeszwa; Antypoślizgowa podeszwa; Podeszwa przypominająca skarpetę; Miękka podeszwa; Inna
vi: Loại đế: Đế barefoot; Đế mềm dẻo; Đế cứng; Đế tối giản; Đế chống trượt; Đế dạng tất; Đế mềm; Khác
fi: Pohjan tyyppi: Paljasjalkapohja; Joustava pohja; Kova pohja; Minimalistinen pohja; Liukumaton pohja; Sukkapohja; Pehmeä pohja; Muu
pt-PT: Tipo de sola: Sola barefoot; Sola flexível; Sola dura; Sola minimalista; Sola antiderrapante; Sola tipo peúga; Sola macia; Outra
fr: Type de semelle: Semelle barefoot; Semelle flexible; Semelle dure; Semelle minimaliste; Semelle antidérapante; Semelle style chaussette; Semelle souple; Autre
bg-BG: Тип подметка: Подметка за босо ходене; Гъвкава подметка; Твърда подметка; Минималистична подметка; Неплъзгаща се подметка; Подметка тип чорап; Мека подметка; Друго
sk-SK: Typ podrážky: Barefoot podrážka; Flexibilná podrážka; Tvrdá podrážka; Minimalistická podrážka; Protišmyková podrážka; Ponožková podrážka; Mäkká podrážka; Iný
sv: Typ av sula: Barfotasula; Flexibel sula; Hård sula; Minimalistisk sula; Halkfri sula; Strumpliknande sula; Mjuk sula; Övrigt
es: Tipo de suela: Suela barefoot; Suela flexible; Suela dura; Suela minimalista; Suela antideslizante; Suela tipo calcetín; Suela suave; Otro
ro-RO: Tipul de talpă: Talpă pentru mers desculț (barefoot); Talpă flexibilă; Talpă dură; Talpă minimalistă; Talpă anti-alunecare; Talpă tip șosetă; Talpă moale; Altele
cs: Typ podrážky: Barefoot podrážka; Flexibilní podrážka; Tvrdá podrážka; Minimalistická podrážka; Protiskluzová podrážka; Ponožková podrážka; Měkká podrážka; Jiné
nl: Zooltype: Barefoot-zool; Flexibele zool; Harde zool; Minimalistische zool; Antislipzool; Sokachtige zool; Zachte zool; Anders
hu: Talp típusa: Mezítlábas talp; Rugalmas talp; Kemény talp; Minimalista talp; Csúszásgátló talp; Zokniszerű talp; Puha talp; Egyéb
ko: 밑창 유형: 베어풋 솔; 플렉서블 솔; 하드 솔; 미니멀리스트 솔; 논슬립 솔; 양말형 솔; 소프트 솔; 기타